臺灣花蓮地方法院民事裁定
111年度小上字第2號
上  訴  人  陳泳伶  
被  上訴人  林美雲  
上列當事人間請求侵權行為損害賠償事件，上訴人對於民國111
年1月21日本院花蓮簡易庭110年度花小字第679號第一審判決，
提起上訴，本院裁定如下：
    主      文
上訴駁回。
第二審訴訟費用新台幣1,500元由上訴人負擔。
    事實及理由
一、按對於小額程序之第一審裁判之上訴，非以其違背法令為理
    由，不得為之；上訴狀內應記載上訴理由，表明原判決所違
    背之法令及其具體內容、依訴訟資料可認為原判決有違背法
    令之具體事實，民事訴訟法第436條之24第2項、第436條之2
    5分別定有明文。是當事人以小額訴訟程序第一審判決違背
    法令為理由提起上訴時，就原判決如何不適用法規或適用法
    規不當，其上訴狀或理由書應有具體指摘，並揭示該法規之
    條項或其內容；如依民事訴訟法第469條第1款至第5款所列
    各款事由提起上訴者，其上訴狀或理由書應揭示合於該條款
    之事實，若小額訴訟程序上訴人之上訴狀或理由書未依上述
    方法表明者，自難認已對原判決之違背法令有具體之指摘，
    其上訴即不合法（最高法院71年度台上字第314號判決要旨
    參照）。
二、上訴意旨略以：伊於原審主張因被上訴人居住之花蓮市○○街
    000號房屋，於民國109年9月25日上午2時55分許發生火災，
    火勢延燒至其隔壁伊所承租之同街170號房屋，致170號房屋
    天花板及屋內物品毀損，並提出現場照片為證，縱僅能證明
    棉被、床、衣服、廚具、鍋碗瓢盆、瓦斯爐損壞，上開物品
    加總價值亦高於新臺幣（下同）10,000元，且伊在刑事程序
    中之陳述無法直接反推其並無損失其他物品之結論，又現金
    、平板電腦及手機均屬平常家中常見之物，原判決認定伊僅
    有10,000元損失稍嫌速斷，且與經驗法則相違，有違背法令
    之虞等語。
三、經查，上訴人上揭上訴理由，係就原審所為計算損害賠償範
    圍及金額之認定加以爭執，惟此核屬原審認定事實之職權行
    使，並經原審斟酌卷內證據資料，依民事訴訟法第222條第2
    項規定，自由心證定其賠償數額，亦已於判決敘明其得心證
    之理由，是上訴人並未具體指摘原判決如何違背法令或表明
    原判決所違背之法令及其具體內容，亦未提出其他訴訟資料
    可認為原判決有違背法令之具體事實，依前揭規定及說明，
    難認已合法表明上訴理由。是上訴人既未對原判決之違背法
    令有具體之指摘，揆諸上揭一、之說明，其上訴即不合法，
    應予駁回。
四、本件第二審訴訟費用，確定為如主文第2項所示之金額。
五、據上論結，本件上訴為不合法，依民事訴訟法第436條之32
    第1項、第2項、第444條第1項前段、第436條之19第1項、第
    95條、第78條，裁定如主文。
中　　華　　民　　國　　111 　年　　 6　　月　　23　　日
                  民事第一庭  審判長法  官  范坤棠
                                    法  官  沈培錚
                                    法  官  李立青
以上正本係照原本作成。
本裁定不得抗告。
中　　華　　民　　國　　111 　年　　6 　　月　　23　　日
                              書記官  洪美雪